【裁判字號】    90,上易,693
【裁判日期】    891229
【裁判案由】    傷害等
【裁判全文】
臺灣高等法院刑事判決                              九十年度上易字第六九三號
    上  訴  人  戊○○
    即  被  告
右上訴人因被告傷害等案件，不服臺灣板橋地方法院八十九年度易字第四二四一號，
中華民國八十九年十二月二十九日第一審判決（起訴案號：臺灣板橋地方法院檢察署
八十九年度偵字第一三八七三、一九四四七號）提起上訴，本院判決如左：
    主  文
上訴駁回。
    事  實
一、戊○○曾於民國（下同）八十五年間因賭博案件，經臺灣板橋地方法院判處罰金
    一千元確定，於民國（下同）八十六年九月三十日罰金繳清執行完畢（未構成累
    犯）。於八十九年四月九日晚間，與友人丁○○等人飲酒後，業已反應趨緩，達
    於不能安全駕駛動力交通工具之程度，猶於同日晚間二十二時許，駕駛騎乘重型
    機車，沿台北縣三重市○○○街往重新橋方向行駛，嗣於同日晚間二十二時五十
    分許，行經三重市○○○街四十二號前，因酒醉控制力薄弱，駛入對向車道，險
    些擦撞對向（由南往北方向）適騎乘而至由丙○○所騎乘後載甲○○之車號ＦＤ
    Ｄ─六五九號重型機車，因甲○○以台語說：「看什麼」，戊○○遂心生不滿，
    基於普通傷害之犯意，以右手掌毆打甲○○左臉頰一下，致甲○○受有左臉紅腫
    之傷害（傷害部分已判決確定）。
二、案經甲○○訴由臺北縣警察局三重分局報請臺灣板橋地方法院檢察署檢察官偵查
    起訴。
    理  由
一、訊據上訴人即被告戊○○對於毆打甲○○之事實坦承不諱，惟否認有何服用酒類
    達於不能安全駕駛動力交通工具而駕駛之犯行，辯稱略以：「並未喝醉」、「受
    害人口出不遜造成被告誤會，被告有意與告訴人和解但告訴人扭曲事實，板橋地
    院判決認被告喝酒七八分醉，但未有警察機關酒精測試，被告確有毆打被害人左
    臉頰一下，只是造成被害人左臉紅腫，被告願與告訴人和解，只是告訴人反悔」
    云云。經查：
(一)、被告傷害甲○○犯行部分，除業據被告迭於警訊、偵查、原審、本院調查時坦承
    不諱外，復經告訴人甲○○指訴與證人丙○○證述被告以手打甲○○臉部之情綦
    詳（原審卷第三二頁），核與被告前開自白（本院卷第六頁）相符，並有甲○○
    所提出之診斷證明書一份在卷可稽。
(二)、被告酒醉達於不能安全駕駛動力交通工具而駕駛部分，業據被告戊○○於偵查中
    供認在卷，其供稱：「我當天喝到七、八分醉了，反應遲鈍，．．．（問：既然
    喝醉了，為何要騎車？）因我想要回去」、「（問：你當天喝了酒之後有無醉？
    ）我已酒醉了，我騎車也不穩，我朋友才會跟在我後面」等語甚明（見偵卷九頁
    反面、第二七頁反面），核與告訴人甲○○指訴被告戊○○當時酒醉騎車之情，
    及證人丁○○於偵查及原審訊問時證述：「當天與被告一同飲酒，被告當時已酒
    醉，因擔心被告騎車發生危險，故騎乘機車尾隨在被告機車後面」、「（喝）啤
    酒，還有其他烈酒」、「他（指被告）是有騎到對向車道去」等語相符（偵卷第
    三一頁反面、原審卷二八頁），按證人丁○○為被告之友，所陳自無誣陷被告之
    利，是依其所陳被告酒醉與將機車騎至對向車道之情，已堪認被告服用酒類，不
    能安全駕駛動力交通工具而駕駛。況證人丙○○亦證稱：「他（指被告）身上有
    酒味，且他在警局有承認酒醉駕車，被告說他去喝喜酒」、「（被告是從對向車
    道騎到你們的車道？）是」、「被告騎車差點撞到我」等語在卷（原審卷第三一
    頁）。被告雖稱警訊未作酒精測試，但承辦員警潘譽元已陳明：「帶回派出所時
    是有看到被告講話有酒氣，且言語不清楚，但我沒對被告作酒精測試」、「當天
    被告找朋有友來派出所談和解，因此未作筆錄」等語（原審卷第三九頁，第四二
    頁工作紀錄影本），依上開證據可知，被告戊○○當時服用酒類完畢後確實已達
    於不能安全駕駛之狀態。
(三)、至被告聲請訊問之證人乙○○僅證述事發後在派出所和解之情（本院卷第二０頁
    ），其並未在案發現場見聞，所陳自無從為被告有利事證。
(四)、綜上，本件被告酒醉達於不能安全駕駛狀態而駕駛部分犯行，事證已明，所辯應
    屬推諉而不可採，其犯行應堪認定。
二、核被告戊○○所為，係犯刑法第一百八十五條之三服用酒類不能安全駕駛動力交
    通工具而駕駛罪。原審認被告罪證明確，並適用刑法第一百八十五條之三、第四
    十一條，罰金罰鍰提高標準條例第一條前段、第二條之規定，審酌被告素行、酒
    醉程度，及犯罪動機、目的、手段、對被害人所生危害與犯後部分坦承、部分否
    認等一切情狀，就被告戊○○服用酒類，不能安全駕駛動力交通工具而駕駛部分
    ，處拘役參拾日，如易科罰金，以參佰元折算壹日。經核原判決認事用法並無不
    合，量刑之諭知亦屬妥適，上訴人即被告上訴意旨仍執前詞否認犯罪，指摘原判
    決不當，為無理由，應予駁回。
三、本件載同被害人甲○○之丙○○，於案發日亦受與被告戊○○同行之友人毆打受
    有左鼻翼擦破傷、鼻樑擦破傷、左臉頰左眼框紅腫之傷害（警卷第七頁傷害診斷
    斷書），並於事後之警訊陳明對加害者告訴（警卷第三頁反面），承辦警員除失
    職未於案發日作酒精測試與筆錄外（見警員報告附於偵查卷第五七頁），復於當
    日容許被告找友人與里長到派出所以找出打傷丙○○之人達成和解之藉詞（被害
    人陳明迄本院審理時迄未有和解之情事），未詳查打傷被害人丙○○者（與被告
    戊○○同飲酒者為同學會同學，業據被告戊○○陳明，是應有方向查證），卻僅
    移送被告一人，置丙○○所提出之傷害告訴、證據均不處理，於處置上顯有疏失
    ，本件應於被告戊○○部分確定後，由檢察官將案件發交原承辦警察機關，就被
    害人丙○○部分偵查移送處理，併此敘明。
據上論斷，應依刑事訴訟法第三百六十八條，判決如主文。
本案經檢察官王安明到庭執行職務。
中    華    民    國    九十      年      三        月      二十一      日
                              臺灣高等法院刑事第七庭
        審判長法  官 吳  啟  民
                                        法  官 林  瑞  斌
                                        法  官 施  俊  堯
右正本證明與原本無異。
不得上訴。
                                        書記官 顏  志  豪
中    華    民    國    九十      年      三        月      二十一      日
附錄：本判決論罪科刑法條全文
中華民國刑法第一百八十五條之三
服用毒品、麻醉藥品、酒類或其他相類之物，不能安全駕駛動力交通工具而駕駛者，
處一年以下有期徒刑、拘役或三萬元以下罰金。


司法院資訊處製作；財團法人民間司法改革基金會備份。
